臺灣高雄地方法院刑事判決　　　　　　　　　　　　九十二年度易字第二三四二號
　　公　訴　人　臺灣高雄地方法院檢察署檢察官
　　被　　　告　乙○○
右列被告因竊盜案件，經檢察官聲請依簡易判決處刑（九十二年度偵字第二三二八五
號），本院認不宜依簡易判決處刑，改依通常程序審理，本院判決如左：
    主  文
乙○○共同踰越牆垣竊盜，累犯，處有期徒刑捌月。
    事  實
一、乙○○曾於民國（下同）八十四年間，因違反肅清煙毒條例、麻醉藥品管理條例
    、搶奪及竊盜等案件，經法院分別判處應執行有期徒刑三年十月及一年四月確定
    ，合併定應執行刑為有期徒刑五年確定，於八十五年六月二十四日入監執行，於
    八十七年九月十五日縮短刑期假釋出監，於九十年二月八日假釋期滿未經撤銷假
    釋，以執行完畢論，詎仍不知悔改，於九十二年十一月十四日十六時許，與某真
    實姓名年籍不詳綽號「彬仔」之成年男子，共同基於意圖為自己不法所有之犯意
    聯絡，一同前往高雄縣路竹鄉○○路一七四號之宏成實業股份有限公司（下稱宏
    成公司）後方空地，由綽號「彬仔」之成年男子翻越該公司之外牆，入內竊取該
    公司所有之抽水馬達四具（價值約新台幣《下同》一萬二千元），乙○○則在外
    把風，得手後，渠等共同將竊得之抽水馬達搬出置放於前述空地之際，適為巡查
    警員當場發覺逮獲，綽號「彬仔」之成年男子則趁隙逃逸。
二、案經高雄縣政府警察局湖內分局報請臺灣高雄地方法院檢察署檢察官偵查後，聲
    請以簡易判決處刑，經本院高雄簡易庭認不宜依簡易判決處刑，簽准改依通常程
    序審理。
    理  由
一、訊據被告乙○○固不否認於九十二年十一月十四日十六時許，與綽號「彬仔」之
    成年男子共同至宏成公司後方空地，並共同將前開抽水馬達四具搬離等情，惟矢
    口否認有何竊盜犯行，辯稱：「是綽號『彬仔』向我說那是他叔叔與他爸爸的，
    叫我過去那邊等他，他就翻牆過去，我在那邊等他約半個小時，我想要走時，我
    聽到他叫我名字，他叫我爬到牆上，幫他把馬達拿出來，我還有問他東西是不是
    偷的，他向我說那是他叔叔的，因為壞掉所以要拿出來賣，我把四個馬達都拿出
    來後，警員就過來，我還有向『彬仔』說警員過來了，我回頭看警員時，『彬仔
    』就逃走了，這時我才知道他可能是偷的」云云（見本院九十二年十二月二十三
    日準備程序筆錄）。然查：
（一）被告對於右揭犯罪事實於警訊及偵訊時均坦承不諱，其於警訊時供稱：「（警
      方於九十二年十一月十四日十六時於路竹鄉○○路一七四號宏成公司牆外查獲
      你和另嫌陳銘坤涉嫌竊取公司馬達四個是否屬實？有無共犯？）是有竊取之事
      實，但我是和另名綽號彬仔之男子竊取：：：」、「（為何至前記地點竊取馬
      達？使用工具？如何著手行竊？）因玩電動沒錢，友人彬仔約我到前述工地要
      運取馬達賣錢：：：」、「（為何要竊取他人物品？）因友人彬仔說工廠倒了
      沒人，內有馬達可賣錢，約我一起去，我以為是沒人的：：：」等語（見九十
      二年十一月十四日警訊筆錄）；其於偵訊時供稱：「（於九十二年十一月十四
      日十六時在路竹鄉○○路宏成公司偷馬達四個？）是」、「（如何偷？）我跟
      綽號彬仔一起去，他是與我在電玩相認識他向我借錢我說沒有，他約我一起去
      偷，我在外面接應他把東西拿到牆上我再接到牆外，我們有騎一部車過去載，
      我事先找舊貨商車子去載東西，他拿出四個馬達後，警察就來了，我當時有跑
      ，但是就被抓到」等語（見九十二年十一月十五日偵訊筆錄）。倘被告未有與
      綽號「彬仔」之男子共同竊盜之行為，且其於本院審理時自承於警訊及偵訊中
      均未遭刑求或其他不法方法取供，為何其於警訊及偵查中須坦承有竊盜之犯行
      ，且對於竊取之過程又供述詳盡？是被告事後翻異其詞，辯稱無竊盜之行為云
      云，實難採信。
（二）再者，被告始終無法提供綽號「彬仔」之真實姓名年籍以供本院查證，且倘如
      被告所辯稱綽號「彬仔」確實有告訴伊宏成公司為綽號「彬仔」之叔叔及父親
      所有等語為真，以被告曾受過國中教育程度，且係有社會經驗之人，當其見到
      綽號「彬仔」之男子翻牆進入宏成公司時，其應知悉綽號「彬仔」前開所稱，
      應非不實，則其應立即離開現場，豈會如其所稱，仍在原地待半小時，是其所
      供在在與常情有違，顯係虛擬之詞，並不實在。被告所辯，要係卸責之詞，不
      足採信。此外，復有搜索扣押目錄表、高雄縣政府警察局贓物認領保管單各一
      紙及照片六幀可資佐證。故此，本件事證明確，被告犯行洵堪認定，應依法予
      以論科。
二、核被告所為，係犯刑法第三百二十一條第一項第二款之踰越牆垣竊盜罪。又被告
    與綽號「彬仔」之男子，就上開犯行有犯意聯絡及行為分擔，均為共同正犯。再
    者，被告於八十四年間，因違反肅清煙毒條例、麻醉藥品管理條例、搶奪及竊盜
    案件，經法院分別判處應執行有期徒刑三年十月及一年四月確定，合併定應執行
    刑為有期徒刑五年確定，於八十五年六月二十四日入監執行，於八十七年九月十
    五日縮短刑期假釋出監，於九十年二月八日假釋期滿未經撤銷假釋，以執行完畢
    論等情，有臺灣高等法院被告全國前案紀錄表可按，其於五年內再犯本件有期徒
    刑以上之罪，為累犯，應依法加重其刑。爰審酌被告之犯罪動機、目的、手段，
    及其生活狀況、品行、智識程度，其於本院審理時雖否認犯行，然竊得之財物非
    鉅，犯罪情節非重等一切情狀，量處如主文所示之刑，以示微儆。
據上論斷，應依刑事訴訟法第四百五十二條、第二百九十九條第一項前段，刑法第二
十八條、第三百二十一條第一項第二款、第四十七條，判決如主文。
本案經檢察官甲○○到庭執行職務。
中      華      民      國    九十三    年      一      月     三十     日
                                     臺灣高雄地方法院刑事第九庭
      審判長法  官    孫啟強
                                               法  官    楊宗翰
                                               法  官    張茹棻
右正本證明與原本無異。
如不服本判決，應於判決送達後十日內，向本院提出上訴狀。
                                               書記官    李忠霖
中      華      民      國    九十三    年      一      月     三十     日
附錄法條
刑法第三百二十一條
犯竊盜罪而有左列情形之一者，處六月以上、五年以下有期徒刑：
一、於夜間侵入住宅或有人居住之建築物、船艦或隱匿其內而犯之者。
二、毀越門扇、牆垣或其他安全設備而犯之者。
三、攜帶兇器而犯之者。
四、結夥三人以上而犯之者。
五、乘火災、水災或其他災害之際而犯之者。
六、在車站或埠頭而犯之者。
前項之未遂犯罰之。
